---
title: "Pizza Sales at El Capitan Resto"
author: "Muhammad Irfani"
date: "`r format(Sys.Date(), '%B %e, %Y')`"
output: 
  flexdashboard::flex_dashboard:
    orientation: columns
    vertical_layout: fill
---

<style>                     
.navbar {
  background-color:red;
  border-color:black;
}
.navbar-brand {
color:black!important;
}
</style>     

```{r setup, include=FALSE}
library(flexdashboard)

# load library
options(scipen = 99) #me-non-aktifkan scientific annotation
library(tidyverse) #koleksi beberapa library R
library(dplyr) #grammar of data manipulation
library(readr) #membaca data
library(ggplot2) #plot statis
library(plotly) #plot interaktif
library(glue) #setting tooltip
library(lubridate) #treatment date column
library(scales) # mengatur skala pada plot
library(readxl) #import data excel
```

LBB3 : Interactive Plotting ini dibuat berdasarkan Data Visualization yang telah Penulis buat di LBB2 : Data Visualization. Untuk lebih memahami maksud dan tujuan dari Dashboard ini, silahkan kunjungi [LBB2 : Data visualization by Muhammad Irfani](https://rpubs.com/mirfani28/LBB-dv)


```{r}
#read data
pizza_sales <- read_excel("data_input/datamodel-pizzasales.xlsx", sheet = "pizza_sales")

#converting value di column 'pizza_ingredients' menjadi list
pizza_sales$pizza_ingredients <- lapply(strsplit(as.character(pizza_sales$pizza_ingredients),
                                                 "[][']|,\\s*"), function(x) x[nzchar(x)])

#cleansing data
pizza_sales_clean <-
  pizza_sales %>%
  mutate(
    unit_price = as_factor(unit_price),
    pizza_size = as_factor(pizza_size),
    pizza_category = as_factor(pizza_category),
    pizza_name = as_factor(pizza_name)
  )

```


Column {data-width=500}
-----------------------------------------------------------------------

### Pizza Sales in 2015

```{r, echo=FALSE,results='hide',fig.keep='all'}
#agregasi data
pizza_sales_name <-
  pizza_sales_clean %>%
  group_by(pizza_name) %>%
  summarise(total_pizza_sales = sum(quantity)) %>%
  ungroup() %>%
  arrange(desc(total_pizza_sales)) %>%
  mutate(label = glue("Total : {comma(total_pizza_sales)}
                      Name : {pizza_name}"))

#ggplot
plot_sales_name <- 
  ggplot(data = pizza_sales_name,
                          mapping = aes(x = total_pizza_sales,
                                        y = reorder(pizza_name, total_pizza_sales),
                                        text = label)) + 
  geom_col(aes(fill = total_pizza_sales), show.legend = FALSE) +
  scale_fill_gradient(low = "yellow", high = "red") +
  labs(
    title = "Sales by Product",
    y = "Pizza Name",
    x = "Sales (Whole Round of Pizza)"
  )
  theme_minimal()


```

```{r}
#ggplotly
ggplotly(plot_sales_name, tooltip = "text")
```


Column {data-width=500}
-----------------------------------------------------------------------

### Pizza Sales by Hour

```{r, echo=FALSE,results='hide',fig.keep='all'}
#membuat kolom baru untuk jam penjualan
pizza_sales_clean$hour_sales <- hour(pizza_sales_clean$order_time)

#agregasi jumlah penjualan pizza per jam
pizza_hour_sales <- 
  pizza_sales_clean %>%
  group_by(hour_sales) %>%
  summarise(total_pizza = sum(quantity)) %>% 
  ungroup() %>%
  arrange(hour_sales) %>%
  mutate(label = glue("Hour : {hour_sales}
                      Total Pizza : {comma(total_pizza)}"))

# ggplot
pizza_hour_lineplot <- 
  ggplot(pizza_hour_sales, 
         mapping = aes(x = hour_sales,
                       group = 1,
                       text = label
                       )
         ) +
  geom_line(aes(y = total_pizza,
                colour = "total_pizza"),
            size = 1,
            show.legend = FALSE
            ) +
  geom_point(aes(y = total_pizza),
             size = 2,
             color = "red"#,
             #text = text
             ) +
  scale_y_continuous(labels = comma,
                     breaks = seq(0,8000,500),
                     limits = c(0, 8000)
                     ) +
  scale_x_continuous(breaks = seq(0,24,1)
                     ) +
  labs(
    title = "Sales By Hour",
    y = "Total Sales (Whole Round of Pizza)",
    x = "Hour"
  )
  theme_minimal()
```

```{r}
#ggplotly
ggplotly(pizza_hour_lineplot, tooltip = "text")
```




### Sales Volume vs Total Gross Profit

```{r}
#agregasi data menjadi proporsi agar bisa dikomparasi
pizza_sales_profit <-
  pizza_sales_clean %>%
  group_by(pizza_name) %>%
  summarise(total_pizza_sales = sum(quantity), total_pizza_grossprofit = sum(total_price)) %>%
  ungroup() %>%
  arrange(desc(total_pizza_sales)) %>%
  mutate(volume_percentage = total_pizza_sales / sum(total_pizza_sales), 
         grossprofit_percentage = total_pizza_grossprofit / sum(total_pizza_grossprofit)) %>%
  mutate(label = glue("Total Sales : {comma(total_pizza_sales)}
                      Total Profit : {comma(total_pizza_grossprofit)}
                      Name : {pizza_name}"))
#ggplot
plot_sales_profit <-
  ggplot(pizza_sales_profit) +
  geom_bar(aes(x = volume_percentage,
               y = reorder(pizza_name, volume_percentage),
               colour = "Sales Volume",
               text = label), stat = "identity", fill = "red") +
  geom_point(aes(x = grossprofit_percentage, 
                y = reorder(pizza_name, volume_percentage),
                colour = "Total Gross Profit",
                text = label), stat = "identity", fill = "cyan", size = 2) +
  labs(title = "Sales Volume vs Total Gross Profit",
       x = "Percentage", y = "Pizza Name") +
  theme_minimal()

#ggplotly
ggplotly(plot_sales_profit, tooltip = "text")

```

